【裁判字號】    97,訴,4808
【裁判日期】    971231
【裁判案由】    毒品危害防制條例
【裁判全文】
臺灣臺中地方法院刑事判決              97年度訴字第4808號
公  訴  人  臺灣臺中地方法院檢察署檢察官
被      告  甲○○
上列被告因違反毒品危害防制條例案件，經檢察官提起公訴（97
年度毒偵字第5251號），於本院準備程序，被告就被訴事實為有
罪之陳述，經本院告知簡式審判程序意旨，並聽取當事人之意見
後，經合議庭裁定改行簡式審判程序，本院判決如下：
    主  文
甲○○施用第一級毒品，累犯，處有期徒刑拾月。扣案之已使用
過之注射針筒壹支，沒收之。
    犯罪事實
一、甲○○曾因違反麻醉藥品管理條例及肅清煙毒條例等案件，
    分別經臺灣高等法院臺中分院及臺灣南投地方法院判處有期
    徒刑9月、3年2月，經合併定應執行有期徒刑3年7月；又另
    犯竊盜案件，經法院判處有期徒刑10月，經接續執行，於民
    國95年4月18日執行完畢。又曾因施用毒品案件，經裁定送
    觀察、勒戒後，認有繼續施用毒品之傾向，又經本院裁定令
    入戒治處所施以強制戒治，並於91年10月11日停止強制戒治
    付保護管束，嗣於92年3月31日保護管束期滿未經撤銷，視
    為執行完畢，並由臺灣南投地方法院檢察署檢察官以92年度
    戒毒偵字第111號為不起訴處分確定。復於96年間因施用毒
    品等案件，經法院分別判處9月、8月、4月，應執行有期徒
    刑1年6月確定（現正執行中）。詎仍不知悔改，復基於施用
    第1級毒品海洛因之犯意，於97年9月29日凌晨0時30分許，
    在台中縣大里市○○路82號302室之租屋處，以注射針筒加
    水注射之方式，施用第1級毒品海洛因1次。嗣於97年10月1
    日上午9時25分許，經警於上址執行搜索而查獲，並扣得已
    使用過之注射針筒1支。
二、案經臺中市警察局第三分局報請臺灣臺中地方法院檢察署檢
    察官偵查起訴。
    理  由
一、按除被告所犯為死刑、無期徒刑、最輕本刑為3年以上有期
    徒刑之罪或高等法院管轄第一審案件者外，於刑事訴訟法第
    273條第1項程序進行中，被告先就被訴事實為有罪之陳述時
    ，審判長得告知被告簡式審判程序之旨，並聽取當事人、代
    理人、辯護人及輔佐人之意見後，裁定進行簡式審判程序；
    除簡式審判程序及簡易程序案件外，第一審應行合議審判，
    刑事訴訟法第273之1條第1項、第284條之1分別定有明文。
    查本件被告甲○○所犯係死刑、無期徒刑、最輕本刑為3年
    以上有期徒刑或高等法院管轄第一審案件以外之罪，並於本
    院行準備程序時就被訴事實為有罪之陳述，本院合議庭依前
    揭規定，經評議結果，裁定改由受命法官獨任行簡式審判程
    序。又簡式審判程序之證據調查，依刑事訴訟法第273條之2
    規定，不受同法第159條第1項審判外陳述排除之限制，再被
    告對於卷內之各項證據，亦不爭執證據能力，故卷內所列之
    各項證據，自得作為證據，合先敘明。
二、上揭犯罪事實，業據被告甲○○於警詢、偵訊及本院審理時
    均坦承不諱，並有上開已使用過之注射針筒1支扣案，復有
    扣押物品清單1紙及照片數張在卷可證。而被告為警所採之
    尿液，經送鑑驗結果確呈可待因、嗎啡陽性反應，亦有中山
    醫學大學附設醫院檢驗科藥物檢測中心於97年10月16日出具
    之尿液檢驗報告1份附卷可稽。而海洛因施用入人體後水解
    還原成嗎啡，再循嗎啡之代謝方式排出體外，已據行政院衛
    生署藥物食品檢驗局（81）藥檢壹字第006431號函說明甚詳
    。足徵被告自白因有其他證據可補強，且查與事實相符，足
    予憑採。本案事證明確，被告犯行已經證明，應依法論科。
三、核被告甲○○所為，係犯毒品危害防制條例第10條第1項之
    施用第一級毒品罪。被告於施用第一級毒品前持有第一級毒
    品之低度行為，應為其施用第一級毒品之高度行為所吸收，
    不另論罪。又被告前有犯罪事實欄所載之前科，甫於95年4
    月18日縮刑期滿執行完畢，有臺灣高等法院被告前案紀錄表
    及在監在押全國紀錄表在卷可稽。其受徒刑之執行完畢後，
    5年以內故意再犯本件有期徒刑以上之罪，為累犯，應依刑
    法第47條第1項規定加重其刑。爰審酌被告曾有施用毒品之
    不良素行，經觀察、勒戒及強制戒治後，仍不知悔改警惕，
    猶繼續施用毒品，無視於毒品對於自身健康之戕害及國家對
    於杜絕毒品犯罪之禁令，誠屬不該，兼衡以被告犯罪之動機
    、方法、手段、智識能力暨犯後已坦承犯行，態度尚稱良好
    等一切情狀，量處如主文所示之刑。另扣案之已使用過之注
    射針筒1支，為被告所有，且為其供施用毒品犯罪所用之物
    ，業據被告供承在卷，爰依刑法第38條第1項第2款、第3項
    之規定，併予宣告沒收之。
四、依刑事訴訟法第273條之1第1項、第299條第1項前段、第310
    條之2、第454條第1項，毒品危害防制條例第10條第1項，刑
    法第11條前段、第38條第1項第2款、第3項、第47條第1項，
    判決如主文。
五、如不服本判決，應於收受送達後10日內向本院提出上訴書狀
    ；並應敘述具體理由；其未敘述上訴理由者，應於上訴期間
    屆滿後20 日內向本院補提理由書（均須按他造當事人之人
    數附繕本）「切勿逕送上級法院」。
本案經檢察官乙○○到庭執行職務。
中    華    民    國    97    年    12    月    31    日
                  刑事第十庭    法  官  黃賢婷
以上正本證明與原本無異。
                                書記官  王麗雯
中    華    民    國    97    年    12    月    31    日
附錄本案論罪科刑法條全文：
毒品危害防制條例第10條
施用第一級毒品者，處6月以上、5年以下有期徒刑。


司法院資訊處製作；財團法人民間司法改革基金會備份。
